【裁判字號】    95,訴,1098
【裁判日期】    951226
【裁判案由】    獎懲等
【裁判全文】
臺北高等行政法院裁定
                                     95年度訴字第1098號
原      告  甲○○
被      告  公務人員保障暨培訓委員會
代  表  人  周弘憲(主任委員)
被      告  臺北市政府環境保護局
代  表  人  陳永仁（局長）
被      告  臺北市政府環境保謢局木柵垃圾焚化廠
代  表  人  乙○○（廠長）
上列當事人間因獎懲等事件，原告提起行政訴訟，本院裁定如下
：
    主  文
原告之訴駁回。
訴訟費用由原告負擔。
    理  由
一、按當事人就已起訴之事件，於訴訟繫屬中更行起訴者，行政
    法院應以裁定駁回之，為行政訴訟法第107條第1項第7款所
    明定。又按「當事人於終局判決後，不得就同一法律關係更
    行起訴，此為一事不再理之原則。違背此原則者，即為法所
    不許。」，行政法院（現已改制為最高行政法院）著有44年
    度判字第44號判例足資參照。
二、本件原告係被告臺北市政府環境保謢局木柵垃圾焚化廠（以
    下簡稱木柵焚化廠）工程員，並為該廠考績暨甄審委員會票
    選委員，其於93年7月27日及93年8月3日在木柵焚化廠考績
    暨甄審委員會議中發表該廠有「涉嫌賣官」、「賣官或收買
    情事的單位主管」、「替有問題的單位主管背書」、「靠特
    殊關係補進來」等言論，且附有親筆簽名發言條，經該廠以
    書面要求其於期限內提出證據未果，經被告臺北市政府環境
    保謢局（以下簡稱北市環保局）以其發表不實言行、言行不
    檢，有損機關及單位主管聲譽為由，依臺北市政府及所屬各
    機關公務人員平時獎懲標準表六、（二）之規定，於94年3
    月18日以北市環人字第0943095310J號令核定原告記過一次
    之懲處。原告不服，提起申訴，經被告北市環保局於94年5
    月10日以北市環人字第09431355800號函復略以該局核予記
    過一次之處分洵無不當等語。原告仍不服，提起再申訴，經
    被告公務人員保障暨培訓委員會（以下簡稱保訓會）於94年
    9月27日以94公申決字第223號再申訴決定予以駁回。原告猶
    不服，以其經被告北市環保局記過一次，復經被告木柵焚化
    廠扣發垃圾焚化績效獎金，93年度年終獎金又因該記過一次
    處分遭扣發1/3，94年度年終考績亦因記過一次考列乙等而
    遭扣發半個月考績獎金等為由，向本院提起本件行政訴訟請
    求撤銷上開不當之行政處分，補償被扣發之年終獎金及焚化
    績效獎金，並重新考核原告94年度年終考績。
三、經查本件原告前於95年1月19日就上開事件，以訴外人臺北
    市政府及被告保訓會、北市環保局、木柵焚化廠為對象提起
    行政訴訟，請求撤銷被告北市環保局94年3月18日北市環人
    字第0943095310J號令、被告北市環保局94年5月10日北市環
    人字第09431355800號函及被告保訓會94年9月27日94公申決
    字第223號再申訴決定等，業經本院於95年8月31日以95年度
    訴字第268號裁定駁回原告之訴在案，有裁定正本影本1份附
    卷可稽，非惟為原告所是認，並經其於本院行準備程序時到
    庭陳述本件聲請復審暨行政訴訟釋憲、釋法狀（95年3月29
    日收文《原告陳述係於95年3月28日提出》）主要係在補正
    程序，要給銓敘部與保訓會的，且其已對95年度訴字第268
    號裁定提起抗告等語甚詳在卷，自堪認原告係就同一事件重
    複請求，揆之首揭法條規定及判例意旨，自為法所不許，應
    予駁回。又原告於本院準備程序庭時雖主張其復對保訓會95
    年6月26日函所附95年6月20日95公審決字第175號復審決定
    （予以不受理）不服一節，經查該復審決定係於本件95年3
    月29日收文後作成，自非本件審理之範圍，況原告亦自承業
    於95年9月22日就該復審決定向本院提出行政訴訟（再復審
    暨訴願）起訴狀及釋法、釋憲聲請狀等情，故該部分自無審
    就之必要，併此述明。
四、依行政訴訟法第107條第1項第7款、第104條、民事訴訟法第
    95條、第78條，裁定如主文。
中    華    民    國    95    年    12    月    26    日
                          第四庭審判長法  官  侯東昇
                                      法  官  林文舟
                                      法  官  林育如
上為正本係照原本作成。
如不服本裁定，應於送達後10日內向本院提出抗告狀（須按他造
人數附繕本）。
中    華    民    國    95    年    12    月    26    日
                                      書記官  蘇亞珍


司法院資訊處製作；財團法人民間司法改革基金會備份。
